臺灣高等法院刑事判決　
109年度上訴字第4012號
上  訴  人    
即  被  告    林政樫  



上列上訴人即被告因違反毒品危害防制條例案件，不服臺灣桃園
地方法院一０八年度審訴字第二二七二號，中華民國一０九年三月
五日第一審判決（起訴案號：臺灣新北地方檢察署一０八年度毒
偵字第三二五九號），提起上訴，本院判決如下：
    主  文
原判決撤銷。
本件公訴不受理。
    理  由
一、本件公訴意旨詳如起訴書所載（如附件）。
二、被告上訴意旨略以：原審量刑一年二月，明顯刑不相當，違
    反公平比例原則，請求撤銷改判云云。
三、按刑事訴訟法第三百零三條第一款規定，案件有起訴之程序
    違背規定之情形者，應諭知不受理之判決。此所稱之起訴之
    程序違背規定，係指檢察官提起公訴之訴訟行為於程序上有
    違法律之規定而言。而提起公訴之訴訟行為是否於程序上有
    違法律規定，原則上，固是以起訴時所存在之事項及法律規
    定為判斷，惟檢察官起訴後始發生之情事變更事由，致法院
    不能為實體審理及判決亦屬「起訴之程序違背規定」(最高
    法院一０九年度台上字第三八二六號判決意旨參照）。　
四、次按民國一０九年七月十五日新修正施行毒品危害防制條例
    第二十條第三項，對犯第十條之罪於觀察、勒戒或強制戒治
    執行完畢釋放後，三年後再犯第十條之罪者，適用本條前二
    項之規定，即仍應先行觀察勒戒或强制戒治。而上開所謂「
    三年後再犯」，只要本次再犯（不論修正施行前、後）距最
    近一次觀察、勒戒或强制戒治執行完畢釋放，已逾三年者，
    即該當之，不因其間有無犯第十條之罪經起訴、判刑或執行
    而受影響，亦有最高法院一０九年度台上大字第三八二六號
    裁定統一見解之意旨可參。 
五、經查，本案起訴被告林政樫於一０八年五月卅一日下午三時
    許，在桃園市○○區○○○路○○○巷○號內，以玻璃球燒烤方式施
    用第二級毒品甲基安非他命，復以摻入香菸吸食方式施用第
    一級毒品海洛因之事實，業據被告坦認施用不諱，惟稱其係
    同時施用，核與其經警採集之尿液送驗結果亦呈安非他命類
    及鴉片類均陽性反應，此亦有台灣檢驗科技股份有限公司濫
    用藥物檢驗報告一件在卷可按，並有海洛因一包、甲基安非
    他命一包、分裝袋二包及玻璃球二個扣案足資佐證，被告施
    用第一、二級毒品事證明確，犯行洵堪認定。惟依卷附本院
    被告前案紀錄表所載，被告距最近一次觀察、勒戒執行完畢
    之八十九年，已逾三年，揆諸前揭大法庭裁定意旨，仍應適
    用毒品危害防制條例第二十條第一、二項之規定，先行送觀
    察、勒戒或强制戒治之處遇，而不應再予單獨追訴處罰。被
    告上訴請求輕判，即無理由，無從准許。惟原判決未及審酌
    前開新修正規定，仍為罪刑實體判決，容有未合，自應由本
    院將原判決予以撤銷改判，為公訴不受理判決，並由檢察官
    另行裁量處遇。
六、據上論斷，應依刑事訴訟法第三百六十九條第一項前段、第
    三百六十四條、第三百零三條第一款，判決如主文。
本案經檢察官林秀敏到庭執行職務。
中　　華　　民　　國　　110 　年　　1 　　月　　14　　日
                  刑事第四庭審判長法　官  陳筱珮
                                  法　官  羅郁婷
                                  法　官  陳玉雲
以上正本證明與原本無異。
如不服本判決，應於收受送達後20日內向本院提出上訴書狀，其
未敘述上訴之理由者並得於提起上訴後20日內向本院補提理由書
（均須按他造當事人之人數附繕本）「切勿逕送上級法院」。
                                  書記官  蔡麗春
中　　華　　民　　國　　110 　年　　1 　　月　　14　　日